---
title: "Wizualizacja informacji dotyczących Władcy Pierścieni"
author: "ziomsonpl"
date: "2025-07-28"
output: 
  html_document:
    toc: true
    toc_depth: 2
    number_sections: true
---

```{r setup, include=FALSE}
knitr::opts_chunk$set(echo = FALSE, message = FALSE, warning = FALSE)
library(dplyr)
library(ggplot2)
library(tidygraph)
library(ggraph)
library(stringr)
library(visNetwork)
library(fuzzyjoin)
library(plotly)
library(wordcloud2)
library(tidytext)
library(htmltools)
```
<style> .flex-row { display: flex; justify-content: space-between; gap: 2%; margin-bottom: 2em; } .column { width: 49%; } .bottom-section { margin-top: 2em; } </style>

```{r}

LOTR_characters <- read.csv("C:/Users/Paawel/Desktop/TheLordOfTheRings/lotr_characters.csv")
LOTR_scripts <- read.csv("C:/Users/Paawel/Desktop/TheLordOfTheRings/lotr_scripts.csv")


LOTR_characters <- LOTR_characters %>% arrange(name)
LOTR_scripts <- LOTR_scripts %>% arrange(char)

LOTR_characters_liczba_postaci <- LOTR_characters %>% 
  group_by(race, gender) %>% 
  summarise(liczba_postaci = n()) %>%
  mutate(gender = str_replace(gender, "Most likely male", "Male"),
         gender = str_replace(gender, "Males", "Male"),
         gender = str_to_upper(gender)) %>%
  filter(race != "", gender != "")

plot1 <- ggplot(LOTR_characters_liczba_postaci, aes(x = race, y = liczba_postaci, color = gender)) +
  geom_bar(stat = "identity", position = "dodge") +
  coord_flip() +
  labs(title = "Liczba postaci ze względu na rasę i płeć",
       x = "Rasa",
       y = "Liczba") +
  theme_minimal() +
  theme(axis.text.y = element_text(size = 7)) +
  scale_y_continuous(limits = c(0, 350), breaks = seq(0, 350, 25))

```

## 1. Wykresy
<div class="flex-row"> <div class="column">
**Wykres 1**: Liczba postaci z podziałem na rasę i płeć

```{r}
plot1
```
</div> <div class="column">
**Wykres 2**: Liczba słów w poszczególnych filmach

```{r}
LOTR_characters1 <- LOTR_characters %>%
  mutate(across(c(gender, race, birth, death), ~ str_trim(.) %>% na_if(""))) %>%
  filter(if_any(c(gender, race, birth, death), ~ !is.na(.))) %>%
  na.omit() %>% mutate(name = str_to_lower(name))

LOTR_scripts1 <- LOTR_scripts %>%mutate(name = str_to_lower(char))


fuzzy_merge <- stringdist_inner_join(LOTR_characters1, LOTR_scripts1,
                                     by = "name",
                                     method = "jw",
                                     max_dist = 0.1)
fuzzy_merge <- fuzzy_merge %>%
  filter(!(char == "ARAGORN" & (race == "Elves" | spouse == "None" | name.x == "aravorn") |
           (char == "DENETHOR" & spouse == "Unnamed wife") |
           char == "DAMROD" | char == "ARGORN")) %>%
  mutate(imie = str_replace_all(char, "[^A-Z]", "")) %>%
  mutate(imie = case_when(
    imie == "GALADRIL" ~ "GALADRIEL",
    TRUE ~ imie
  ))

fuzzy_merge_dialouges <- fuzzy_merge %>%
  group_by(imie) %>% summarise(liczba_dialogow = n())

fuzzy_merge <- fuzzy_merge %>% mutate(liczba_słów = str_count(dialog, "\\S+"),
                                      movie = str_trim(movie)) #SARUMAN

plot2 <- fuzzy_merge %>%
  group_by(movie) %>% 
  summarise(liczba_słów_w_filmie = sum(liczba_słów)) %>%
  arrange(liczba_słów_w_filmie) %>%
  mutate(movie = factor(movie, levels = movie)) %>%
  ggplot(aes(x = movie, y = liczba_słów_w_filmie)) +
  geom_bar(stat = "identity", position = "dodge", fill = "navy", color = "skyblue") + 
  labs(title = "Liczba słów w każdym filmie",
       x = "Tutuł filmu",
       y = "Liczba słów") +
  theme_minimal()
plot2  
```
</div> </div> <div class="bottom-section"> **Wykres 3:** Liczba dialogów postaci w filmach trylogii


```{r}
kolejnosc_filmow = c("The Fellowship of the Ring", "The Two Towers", "The Return of the King")

plot3 <- fuzzy_merge %>%
  group_by(movie, imie) %>%
  summarise(liczba_dialogów_w_filmie = n()) %>%
  ungroup() %>%
  mutate(movie = factor(movie, levels = kolejnosc_filmow)) %>%
  ggplot(aes(x = movie, y = liczba_dialogów_w_filmie, group = imie, color = imie, text = paste0("Imię: ", imie, "<br>Liczba dialogów: ", liczba_dialogów_w_filmie))) +
  geom_line() +
  geom_point() +
  labs(title = "Liczba dialogów wypowiedzianych przez postacie",
       x = "Film",
       y = "Liczba dialogów") +
  theme_minimal() +
  theme(
    axis.text.x = element_text(size = 6, angle = 45, vjust = 0.5)
  )
ggplotly(plot3, tooltip = "text")
```



## 2. Grafy relacyjne

<style>
.flex-row {
  display: flex;
  justify-content: space-between;
  gap: 2%;
  margin-bottom: 2em;
}
.column {
  width: 49%;
}
</style>

<div class="flex-row">

<div class="column">

**Graf 1**: Relacje małżeńskie

```{r pressure, echo=FALSE}
spouse_edges <- LOTR_characters %>% 
  filter(!str_detect(spouse, regex("unknown|none|unnamed|^$|loved", ignore_case = TRUE))) %>%
  select(from = name, to = spouse)

nodes <- spouse_edges %>%
  select(label = from) %>%
  bind_rows(spouse_edges %>% select(label = to)) %>%
  distinct() %>%
  mutate(id = row_number()) %>%
  distinct(id, .keep_all = TRUE)

edges <- spouse_edges %>%
  left_join(nodes, by = c("from" = "label")) %>%
  rename(from_id = id) %>%
  left_join(nodes, by = c("to" = "label")) %>%
  rename(to_id = id) %>%
  select(from = from_id, to = to_id) %>%
  filter(!is.na(from), !is.na(to))

nodes <- nodes %>% mutate(title = label)

visNetwork(nodes, edges, main = "Relacje małżeńskie", background = "#EEDBBD") %>%
  visOptions(highlightNearest = TRUE, nodesIdSelection = TRUE) %>%
  visLayout(randomSeed = 123) %>%
  visPhysics(stabilization = TRUE) %>%
  visInteraction(hover = TRUE) %>%
  visNodes(shape = "dot", size = 15, color = list(background = "purple", border = "#835581", highlight = "#E03A42", hover = "#F77964"))

```
</div> <div class="column">

**Graf 2**: Pochodzenie postaci

```{r}
realm_edges <- LOTR_characters %>%
  filter(realm != "") %>%
  select(from = realm, to = name, race)

nodes1 <- realm_edges %>%
  select(label = from) %>%
  bind_rows(realm_edges %>% select(label = to)) %>%
  distinct() %>%
  mutate(id = row_number())

edges1 <- realm_edges %>%
  left_join(nodes1, by = c("from" = "label")) %>%
  rename(from_id = id) %>%
  left_join(nodes1, by = c("to" = "label")) %>%
  rename(to_id = id) %>%
  select(from = from_id, to = to_id)

nodes1 <- nodes1 %>% 
  left_join(realm_edges %>% select(label = to, race), by = "label") %>%
  mutate(
    typ = case_when(id <= 75 ~ "realm",
                    id > 75 ~ "char"),
    title = ifelse(typ == "char",
                   paste0("<b>", label, "</b><br>Rasa: ", race),
                   label),
    group = typ
  )

visNetwork(nodes1, edges1, main = "Pochodzenie postaci", background = "lightyellow") %>%
  visOptions(highlightNearest = TRUE, nodesIdSelection = TRUE) %>%
  visLayout(randomSeed = 123) %>%
  visPhysics(stabilization = TRUE) %>%
  visInteraction(hover = TRUE) %>%
  visNodes(shape = "dot", size = 15, shadow = TRUE, color = list(hover = "yellow", highlight = "red")) %>%
  visEdges(smooth = list(enabled = TRUE, type = "curvedCW")) %>%
  visGroups(
    groupname = "realm",
    color = list(background = "brown", border = "darkred")
  ) %>%
  visGroups(groupname = "char",
            color = list(background = "orange", border = "darkorange")) %>%
  visLegend(addNodes = list(
    list(label = "Królestwo", shape = "dot", color = "brown"),
    list(label = "Postać", shape = "dot", color = "orange")
  ),
  useGroups = FALSE,
  width = 0.1,
  position = "right")
```
</div> </div> 
**Graf 3**: Powiązania ras, postaci i filmów

```{r}
fuzzy_merge_graph <- fuzzy_merge %>%
  select(from = race, to = imie, to_to = movie)

nodes2 <- fuzzy_merge_graph %>%
  select(label = from) %>%
  bind_rows(fuzzy_merge_graph %>% select(label = to)) %>%
  bind_rows(fuzzy_merge_graph %>% select(label = to_to)) %>%
  distinct() %>%
  mutate(id = row_number())

edges2 <- fuzzy_merge_graph %>%
  left_join(nodes2, by = c("from" = "label")) %>%
  rename(from_id = id) %>%
  left_join(nodes2, by = c("to" = "label")) %>%
  rename(to_id = id) %>%
  left_join(nodes2, by = c("to_to" = "label")) %>%
  rename(to_to_id = id)

edges_race_to_char <- edges2 %>%
  select(from = from_id, to = to_id)

edges_char_to_movie <- edges2 %>%
  select(from = to_id, to = to_to_id)

edges_final <- bind_rows(edges_race_to_char, edges_char_to_movie) %>%
  distinct()

nodes2 <- nodes2 %>%
  mutate(group = case_when(
    label %in% fuzzy_merge_graph$from ~ "race",
    label %in% fuzzy_merge_graph$to ~ "character", 
    label %in% fuzzy_merge_graph$to_to ~ "movie"
  ))

visNetwork(nodes2, edges_final, main = "Rasa i filmy postaci", background = "beige") %>%
  visOptions(highlightNearest = TRUE, nodesIdSelection = TRUE) %>%
  visLayout(randomSeed = 123) %>%
  visInteraction(hover = TRUE) %>%
  visPhysics(stabilization = TRUE) %>%
  visNodes(shape = "dot", size = 15, color = list(highlight = "yellow", hover = "#EEEE00")) %>%
  visGroups(
    groupname = "character",
    color = list(background = "orange", border = "darkorange") 
  ) %>%
  visGroups(
    groupname = "race",
    color = list(background = "#FF7F24", border = "#8B4513")
  ) %>%
  visGroups(
    groupname = "movie",
    color = list(background = "#FF4040", border = "#8B2323")
  ) %>%
  visLegend(addNodes = list(
    list(label = "Film", shape = "dot", color = "#FF4040"),
    list(label = "Rasa", shape = "dot", color = "#FF7F24"),
    list(label = "Postać", shape = "dot", color = "orange")
  ),
  useGroups = FALSE,
  width = 0.1,
  position = "right")
```

## 3. Wordcloudy

```{r}
fuzzy_merge_wordcloud <- fuzzy_merge %>%
  group_by(imie) %>% summarise(dialog = str_c(dialog, collapse = " "))

fuzzy_merge_wordcloud <- fuzzy_merge_wordcloud %>%
  mutate(dialog = str_to_lower(dialog),
         dialog = str_replace_all(dialog, "[^a-z ]", " "),
         dialog = str_squish(dialog))

gandalf_words <- fuzzy_merge_wordcloud %>%
  filter(imie == "GANDALF") %>%
  unnest_tokens(word, dialog) %>%
  anti_join(stop_words, by = "word") %>%
  count(word, sort = TRUE)


aragorn_words <- fuzzy_merge_wordcloud %>%
  filter(imie == "ARAGORN") %>%
  unnest_tokens(word, dialog) %>%
  anti_join(stop_words, by = "word") %>%
  count(word, sort = TRUE)

gimli_words <- fuzzy_merge_wordcloud %>%
  filter(imie == "GIMLI") %>%
  unnest_tokens(word, dialog) %>%
  anti_join(stop_words, by = "word") %>%
  count(word, sort = TRUE)

elrond_words <- fuzzy_merge_wordcloud %>%
  filter(imie == "ELROND") %>%
  unnest_tokens(word, dialog) %>%
  anti_join(stop_words, by = "word") %>%
  count(word, sort = TRUE)

saruman_words <- fuzzy_merge_wordcloud %>%
  filter(imie == "SARUMAN") %>%
  unnest_tokens(word, dialog) %>%
  anti_join(stop_words, by = "word") %>%
  count(word, sort = TRUE)

gollum_words <- fuzzy_merge_wordcloud %>%
  filter(imie == "GOLLUM") %>%
  unnest_tokens(word, dialog) %>%
  anti_join(stop_words, by = "word") %>%
  count(word, sort = TRUE)
```


**Wordcloud 1:** Gandalf
```{r wordcloud_grid, results='asis', echo=FALSE}

wordcloud2(gandalf_words, size = 1)

```

## 4 Charakter wypowiedzi
```{r}
bing_sentiments <- get_sentiments("bing")

sentimenatals <- fuzzy_merge %>%
  mutate(dialog = str_to_lower(dialog),
         dialog = str_replace_all(dialog, "[^a-z ]", " "),
         dialog = str_squish(dialog)) %>%
  filter(imie %in% c("GANDALF", "ARAGORN", "ARWEN", "ELROND", "GIMLI", "GOLLUM", "SARUMAN", "THEODEN", "EOWYN")) %>%
  select(imie, movie, dialog) %>%
  group_by(imie, movie) %>%
  summarise(dialog = str_c(dialog, collapse = " "), .groups = "drop") %>%
  unnest_tokens(word, dialog) %>%
  inner_join(bing_sentiments, by = "word") %>%
  group_by(imie, movie, sentiment) %>%
  summarise(liczba_slow = n(), .groups = "drop") %>%
  mutate(movie = factor(movie, levels = kolejnosc_filmow),
         movie = recode(movie,
                        "The Fellowship of the Ring" = "TFotR",
                        "The Two Towers" = "TTT",
                        "The Return of the King" = "TRotK"))

plot4 <- ggplot(sentimenatals, 
                aes(x = movie,
                    y = liczba_slow,
                    color = sentiment,
                    group = sentiment,
                    text = paste0("Liczba słów: ", liczba_slow))) +
  geom_line() +
  geom_point() +
  scale_color_manual(name = "Charakter wypowiedzi",
                     values = c("positive" = "lightgreen", negative = "darkred")) +
  facet_wrap(~ imie, scales = "free_y") +
  labs(title = "Zmiana charakteru wypowiedzi bohaterów",
       x = "Film",
       y = "liczba słów",
       color = "Charakter wypowiedzi") +
  theme_minimal() +
  theme(axis.text.x = element_text(angle = 45, vjust = 0.5))



ggplotly(plot4, tooltip = "text")
```


